ACORDAO-COMPLETO-2413786

ACÓRDÃO DE RELAÇÃO

ACÓRDÃO DE RELAÇÃO 1676/2020 ATA 24/2020 - PLENÁRIO

Acórdão 1676/2020-TCU-Plenário
VISTOS e relacionados estes autos de representação formulada pela empresa A. N. Rota - EPP, com pedido de adoção de medida cautelar, noticiando suposta irregularidade no procedimento de habilitação conduzido no âmbito do Pregão Eletrônico para Registro de Preços 6/2020, promovido pela Universidade Federal de Pelotas (UFPEL) para aquisição de maravalha para utilização pelo Biotério Central.
Considerando que a representação preenche os requisitos de admissibilidade aplicáveis, podendo ser conhecida;
Considerando que o representante alegou que a empresa W. Marchioli & Cia Ltda. foi declarada vencedora do certame mesmo sem ter providenciado o envio dos documentos de habilitação dentro do prazo estipulado no item 5.1 do instrumento convocatório (envio concomitante com a proposta) ;
Considerando que os documentos da empresa vencedora já se encontravam no Sicaf na data da abertura das propostas;
Considerando que foi constatado, com base nas cláusulas 7.26.2, 8.5 e 8.7 do edital, que o pregoeiro solicitou ao licitante detentor da melhor proposta que, no prazo de duas horas, anexasse documentos complementares necessários para confirmar as informações da proposta de preços e comprovar as características do material ofertado, situação em que a empresa vencedora enviou todos os documentos solicitados, incluindo também aqueles que já se encontravam no Sicaf;
Considerando que a unidade instrutiva entendeu que restou afastado o pressuposto da plausibilidade jurídica, uma vez que as alegações acerca da suposta irregularidade não foram confirmadas;
Considerando que a Selog entendeu que, no que se refere à suposta irregularidade, a representação deveria ser considerada improcedente,
Os Ministros do Tribunal de Contas da União, reunidos em Sessão de Plenário, ACORDAM, por unanimidade, em:
a) conhecer da representação, vez que satisfeitos os requisitos de admissibilidade constantes dos arts. 235 e 237, inciso VII, do RI/TCU c/c o art. 113, § 1º, da Lei 8.666/1993, para, no mérito, considerá-la improcedente;
b) indeferir o pedido de concessão de medida cautelar formulado pelo representante, tendo em vista a inexistência de pressuposto necessário para sua adoção;
c) dar ciência deste acórdão à Universidade Federal de Pelotas (UFPEL) e ao representante; e
d) arquivar o presente processo.
1. Processo TC-Processo 018.829/2020-1 (REPRESENTAÇÃO) 
	1.1. Órgão/Entidade: Universidade Federal de Pelotas (UFPEL) 
	1.2. Representante: A. N. Rota - EPP (CNPJ 00.479.418/0001-23) 
	1.3. Relator: Ministro-Substituto Augusto Sherman Cavalcanti
	1.4. Representante do Ministério Público: não atuou
	1.5. Unidade Técnica: Secretaria de Controle Externo de Aquisições Logísticas (Selog) .
	1.6. Representação legal: Tiago Sandi (35917/OAB-SC) e outros, representando A. N. Rota.

Universidade Federal de Pelotas (UFPEL)

AUGUSTO SHERMAN

Não atuou

REPRESENTAÇÃO (REPR)

Secretaria de Controle Externo de Aquisições Logísticas (Selog).